臺灣彰化地方法院刑事判決
109年度交訴字第70號
公  訴  人  臺灣彰化地方檢察署檢察官 
被      告  趙繼強


選任辯護人  鄭中睿律師(法扶律師)          
輔  佐  人  趙繼宗


上列被告因公共危險等案件，經檢察官提起公訴（109年度調偵
字第3419號），本院判決如下：
    主  文
趙繼強犯不能安全駕駛動力交通工具罪，累犯，處有期徒刑肆月
，如易科罰金，以新臺幣壹仟元折算壹日，並應於刑之執行完畢
或赦免後，施以監護壹年；又犯肇事致人傷害逃逸罪，累犯，處
有期徒刑柒月，並應於刑之執行完畢或赦免後，令入相當處所，
施以監護壹年。
    事  實
一、趙繼強於民國109年3月20日中午12時前不詳時間，在不詳之
    地點飲用酒類後，已達不能安全駕駛動力交通工具之程度，
    仍基於酒後駕駛動力交通工具之犯意，無照騎乘車牌號碼00
    0-000號普通重型機車上路，於同日中午12時12分許，趙繼
    強騎乘上開普通重型機車沿彰化縣彰化市中山路二段由東往
    西方向行駛，行至中山路二段與該路段000巷交岔路口處時
    ，本應注意車輛行駛至交岔路口，應遵守燈光號誌之指示，
    見圓形紅燈號誌，不得超越停止線及進入路口，且當時天候
    晴、日間自然光線、柏油路面乾燥無缺陷、道路無障礙物及
    視距良好，並無不能注意之情事，竟疏未注意，無視其行向
    之紅燈號誌，貿然闖紅燈直行進入上開交岔路口往前行駛，
    適有鄭諭璟騎乘車牌號碼000-000號普通重型機車，自中山
    路二段000巷內，依綠燈燈號指示騎入上開交岔路口，因閃
    避不及而遭趙繼強騎車撞擊後，人車倒地，受有右側腕部挫
    傷、下背和骨盆挫傷等傷害【過失傷害部分業經鄭諭璟撤回
    告訴，由本院另為不受理判決】。詎趙繼強於肇事致人受傷
    後，竟另基於肇事逃逸之犯意，隨即騎車逃離現場。適在場
    民眾陳有沛見趙繼強肇事逃逸後，與鄭諭璟一同追趕趙繼強
    ，待陳有沛、鄭諭璟在彰化縣○○市○○街00號前，將趙繼強攔
    下並報警處理，警方獲報到場處理，並於同日中午12時29分
    許對趙繼強進行酒測，測得趙繼強呼氣酒精濃度高達每公升
    1.16毫克，因而查獲上情。
二、案經鄭諭璟訴由彰化縣警察局彰化分局報請臺灣彰化地方檢
    察署檢察官偵查起訴。
    理  由
一、程序事項：
㈠被告趙繼強是否心神喪失而應停止審判：
　被告心神喪失者，應於其回復以前停止審判，刑事訴訟法第29
  4條第1項定有明文。查被告於本案發生後之警詢、偵查、本院
  準備程序與審理中固均呈現無法與外界互動、無法理解詢問、
  無法回答問題、始終不發一語之狀態，然本院勘驗被告於本案
  交通事故發生、肇事逃逸遭攔停後，到場處理員警身上所配戴
  之密錄器錄影檔案，勘驗結果顯示「被告一開始出現在畫面時
  戴著口罩，穿著整齊，手上拿著智慧型行動電話。錄影過程中
  ，被告手上都持續拿著智慧型行動電話。畫面一開始時，員警
  有詢問被告是否有受傷，被告回答沒有並搖頭。被告在錄影中
  可以配合員警的要求坐到指定的位置，並在酒精測試單上指定
  的位置簽名，員警將酒精測試單拿給被告簽名時，被告還看了
  一下酒精測試單之後才在指定的位置簽名。」有本院勘驗筆錄
  在卷可憑(見本院卷第147、148頁）；另輔佐人於本院審理時
  亦供稱：被告有使用手機，約5、6年了，門號是我帶他去辦預
  付卡的，被告平常都會帶手機，手機內有爸爸的影片，被告看
  了心情會好一點；平常被告會用手機跟我聯絡，但我不知道被
  告會不會用手機跟朋友聯絡等語（見本院卷第227-229頁）。
  可知被告於案發之109年3月20日，不但可以獨自騎機車出門、
  返家，還有使用智慧型行動電話的習慣，且其除會用手機撥打
  電話聯絡，也會操作手機播放儲存在手機內之影片。則被告於
  案發同一日在警詢及偵查中，以及嗣後在本院審理中表現出來
  無法與外界互動、無法應答、需要輔佐人代為回答之狀況，明
  顯非其平常之精神意識狀況，而有偽冒之嫌。另經本院將被告
  送請輔佐人所稱被告平時看診之臺中榮民總醫院鑑定，鑑定結
  果為「趙員因語言上的理解與表達的限制及不與陌生人說話的
  困難，趙員無法配合接受標準化的施測，上述MMSE分數為0無
  法呈現趙員的真實智力表現，此外趙員也無法從魏氏成人智力
  量表上得到標準化的分數，因此僅能從趙員的行為觀察、案兄
  提供的資料及法院卷宗内容作判斷。推測其智力程度全量表分
  數應小於40(智力量表能測得之最低分數），趙員在智力功能
  上目前可能屬於中度至重度智能不足的範圍。綜合上述鑑定過
  程蒐集之資料及過去病史等，趙員於鑑定時無法配合完成評估
  ，然趙員於犯行前即長期診斷有中度至重度之智力障礙，鑑定
  過程行為觀察亦與門診觀察紀錄表現一致，評估『鑑定時』趙員
  之精神狀態表現雖未至不能辨識，然因精神障礙或其他心智缺
  陷，可能致其辨識行為違法或依其辨識而行為之能力，顯著降
  低。趙員目前未達刑事訴訟法第294條第1項規定『心神喪失』之
  情形 。」有該院精神鑑定報告書附卷可稽（見本院卷第125-1
  31頁），核與上揭本院勘驗結果及輔佐人供述之被告情狀相符
  。是本院認被告並無心神喪失而應停止審判之情形。
㈡證據能力：
⒈酒精濃度測試單：
　辯護人雖辯稱：員警執行本案被告之酒精濃度檢測，未依違反
  道路交通管理事件統一裁罰基準及處理細則第19條之2第1項及
  「取締酒後駕車作業程序」規定之取締程序，該酒精濃度測試
  單應無證據能力等語。惟：
⑴違反道路交通管理事件統一裁罰基準及處理細則第19條之2第1
  項第2款及內政部警政署訂立之「取締酒後駕車作業程序」雖
  均規定：員警執行汽車駕駛人不得酒後駕車之取締，應以酒精
  測試儀器檢測，且實施檢測過程應全程連續錄影，並「詢問受
  測者飲用酒類或其他類似物結束時間，其距檢測時已達15分鐘
  以上者，即予檢測。但遇有受測者不告知該結束時間或距該結
  束時間未達15分鐘者，告知其可於漱口或距該結束時間達15分
  鐘後進行檢測；有請求漱口者，提供漱口。」但核其規範目的
  ，在於若員警在受測人飲酒後隨即進行呼氣酒精濃度檢測，可
  能因受測者口腔中仍殘留有酒精未消散，致使測得之呼氣酒精
  濃度過高而影響測試結果之正確性，故規定應於受測者飲酒後
  逾15分鐘、或給予漱口後再施測。從而，若依客觀事證已足以
  確認執行酒精濃度測試時，距離受測者飲酒之時間已逾15分鐘
  ，自無再依上開規定執行詢問飲酒時間或給予漱口之必要。
⑵查本案車禍發生之時間為109年3月20日12時12分許乙節，有證
  人即告訴人鄭諭璟、證人即目擊者陳有沛之警詢筆錄可佐（見
  偵卷第27-29、33-35頁），且證人陳有沛於本院審理中更明確
  證稱：（辯護人問：你之前提到109年3月20日12時12分這個時
  間，是你有紀錄嗎？）這是因為當時我們有錄影，所以有把時
  間提供給警察。我當時載我太太，我們看到被告撞到人騎走之
  後，我太太就開始錄影，警方當時也有去調攝影機確認時間等
  語（見本院卷第214、215頁），則被告騎機車在上開交岔路口
  與被害人發生碰撞時為109年3月20日12時12分許，應可確定，
  是被告飲酒結束之時間，自應更早於其發生上開碰撞之時間。
  而員警對被告實施酒精濃度測試之時間為109年3月20日12時29
  分許，有酒精濃度測試單在卷可憑（見偵卷第37頁），距離被
  告飲酒結束之時間明顯已超過15分鐘，是依上揭說明，施測之
  員警自無再依上開規定詢問被告飲酒時間或給予漱口之必要。
  至於辯護人雖復辯稱酒精濃度測試單上之時間有可能不正確云
  云，然未見辯護人提出任何具體之辯解依據，自無可採。
⑶從而，本院認卷附之酒精濃度測試單應有證據能力。　
⒉以下引用之供述證據及其他非供述證據，檢察官、被告及辯護
  人於本院審理時，均未爭執證據能力，且本院審酌各該證據均
  非屬違法取得之證據，復經本院於審判期日就該等證據進行調
  查、辯論，是以依法均具有證據能力。
二、得心證之理由：
㈠訊據被告趙繼強始終未為陳述，辯護人則為被告辯以：被告為
  重度智能障礙，行為時不能辨識行為違法，依刑法第19條第1
  項規定，行為不罰；且被告重度智能障礙程度，不能辨識其所
  飲用之液體為水或酒，亦無證據證明其肇事後已知悉告訴人受
  傷，仍故意離開現場，是難以認定被告有酒後騎車之公共危險
  罪與肇事逃逸罪之故意，請諭知無罪判決等語。
㈡查被告於上揭時間、地點因闖紅燈之過失，與告訴人鄭諭璟騎
  乘之機車發生碰撞，致告訴人人車倒地，受有右側腕部挫傷、
  下背和骨盆挫傷等傷害。而被告於肇事後未為任何救護、未報
  警處理，亦未留下任何資料，即逕行騎車離開現場，嗣遭目擊
  民眾陳有沛與告訴人鄭諭璟一同追趕，而在彰化縣○○市○○街00
  號前攔下並報警處理，警方獲報到場處理，並於上揭時間對被
  告進行酒測，測得其呼氣酒精濃度達每公升1.16毫克等情，業
  經證人即告訴人鄭諭璟於警詢時、證人陳有沛於警詢及本院審
  理中證述明確，並有秀傳醫療社團法人秀傳紀念醫院診斷證明
  書1紙、彰化縣警察局交通事故當事人酒精測試紀錄表所附酒
  精濃度測試單1紙、彰化縣警察局舉發違反道路交通管理事件
  通知單影本3紙、道路交通事故調查報告表㈠、㈡-1、道路交通
  事故現場圖各1紙、車禍現場及車損照片共7張、證號查詢機車
  駕駛人列印資料1紙、車輛詳細資料報表1紙附卷可稽（分別見
  偵卷第27-35、41、43、59-71頁，本院卷第211-217頁），此
  部分之事實應可認定。
㈢辯護人雖以上詞置辯。惟查：
⒈被告經本院送請臺中榮民總醫院鑑定之結果，除如上揭一㈠所示
  外，該鑑定結果並對被告行為時之精神狀況表示：「根據過去
  文獻，趙員行為時呼氣酒精濃度1.16mg/L，一般人會達至中度
  至深度酩酊狀態，但因酒測時之影像紀錄顯示，趙員步態平穩
  ，仍能理解並配合警員進行酒測及書寫自己姓名，故未達因精
  神障礙或其他心智缺陷，致不能辨識其行為違法或欠缺依其辨
  識而行為之能力，故評估『行為時』趙員之精神狀態表現雖未至
  不能辨識，然因精神障礙或其他心智缺陷，可能致其辨識行為
  違法或依其辨識而行為之能力，顯著降低。」有該精神鑑定報
  告書在卷可憑（見本院卷第125-131頁）；再參以上揭一㈠所示
  之本院勘驗筆錄，可知被告雖持有中華民國身心障礙手冊（重
  度），且經臺中榮民總醫院鑑定之結果亦認其智力功能目前可
  能屬中度至重度智能不足之範圍，但顯然未達因精神障礙或其
  他心智缺陷，致不能辨識其行為違法或欠缺依其辨識而行為之
  能力的程度。辯護人辯稱被告於行為時不能辨識行為違法，依
  刑法第19條第1項規定，其行為應屬不罰云云，顯非有據。
⒉依上揭本院勘驗筆錄及輔佐人供述，被告於案發日尚能騎機車
  外出、返家，使用智慧型行動電話聯絡、播放影片，檢視酒精
  濃度測試單並在指定位置簽名，已如上述。可知被告當時之認
  知能力，即便因智能障礙而不如一般人，但對於一般日常生活
  之基本自理能力應具備，否則其如何騎車在道路上行駛而不至
  迷路？如何使用智慧型行動電話？如何不會不知避開危險而常
  常導致自己受傷？故被告應不至於無法辨識所喝液體為酒或水
  ，亦不至於無法認識其騎車與他人碰撞並致對方人車倒地，以
  及對方於騎機車行駛中摔倒應會受傷之事實。更何況被告於99
  年及107年均曾因酒後騎車之公共危險罪遭法院判處罪刑確定
  ，有臺灣高等法院被告前案紀錄表及本院99年度交簡字第1277
  號、107年度交簡字第540號判決附卷可考（見本院卷第15-173
  1、33頁）；且被告於107年1月7日酒後騎車遭查獲，於同日在
  警局製作警詢筆錄時，「對於員警所問的問題，原則上大多數
  可以了解，只有針對提審部分及是否具有原住民身分的問題有
  表現出不能了解，難以回答的狀態。且對於警察詢問其基本資
  料，可以明確陳述生日、住址、身分證字號、教育程度、手機
  號碼，也可以明確陳述喝酒的地點、酒的種類及『喝一杯』的量
  ，另外對於警察詢問是否知道喝酒不能騎車，否則會犯罪的問
  題，也點頭回答知道。」等情，業經本院勘驗其該次警詢時之
  錄影錄音檔案明確，有本院勘驗筆錄在卷可憑（見本院卷第21
  8頁）。而被告於97年因另案經法院送草屯療養院進行精神鑑
  定，結果已顯示其屬中度智能障礙程度（見本院卷第83、85頁
  所附之精神鑑定報告書）；另被告現持有之中華民國身心障礙
  手冊（重度），係其於108年8月21日至臺中榮民總醫院重新鑑
  定身心狀況而取得，有彰化縣政府109年5月25日府社身福字第
  0000000000號函送之身心鑑定報告影本1份在卷可參（見本院
  卷第59-77頁），可徵被告之精神認知狀態即便因時間經過有
  逐漸嚴重之情況，惡化情況亦甚緩慢，此觀諸本次被告經本院
  送鑑定之結果，僅認被告可能屬中度至重度智能不足之範圍甚
  明。而被告製作上揭警詢筆錄之日期（107年1月7日）距離本
  案發生日之109年3月20日僅約2年2月，被告怎可能於前案時仍
  有如上揭清楚之認知辨識能力，而本案發生時即完全無法分辨
  酒類與水之不同？是辯護人辯稱因被告重度智能障礙，不能辨
  識其所飲用之液體為水或酒類云云，不足採信。
⒊證人陳有沛於本院審理中結證稱：車禍發生時我在中山路上停
  紅綠燈，就在卷附現場圖上右邊的機車停等區那邊，被告跟我
  騎同一個方向，本來也跟我一樣停下來，在我前方等紅燈，後
  來被告看沒有車就闖紅燈騎過去。告訴人從現場圖上883巷出
  來就被闖紅燈的被告撞到，告訴人被撞倒地，但被告沒有倒地
  ，就直接騎走，被告要騎走的時候，還有回頭看往告訴人倒地
  的方向，我見狀就追上去等語（見本院卷第211、212頁）。本
  院審酌證人與被告、告訴人素不相識，應無故意為不利被告或
  有利告訴人之證述，且該證人確係於案發時追趕攔停被告之人
  等情，認證人陳有沛之證言應具有相當可信度。是被告與告訴
  人機車發生碰撞後，告訴人人車倒地，被告當時曾回頭查看告
  訴人情況，但未停車即逕行離去之事實，應可認定。
⒋被告案發時之認知能力及被告於與告訴人騎乘之機車發生碰撞
  時曾回頭查看告訴人狀況等情，既如上述，則以當時係兩輛行
  駛中之機車發生碰撞、告訴人於機車行駛中因碰撞而倒地，衡
  情因而受傷應屬通常與必然，無法確定的僅是受傷位置與程度
  為何，以被告如上述之認知能力，對此實不可能無法認知。是
  被告於車禍發生後、逕行駛離現場時，已認知與告訴人發生碰
  撞、告訴人並因而倒地且應已受傷之事實，可以認定。辯護人
  辯稱被告重度智能障礙，辨識能力不足，且無證據證明被告知
  悉告訴人受傷仍逃離現場云云，亦不可採。
⒌從而，被告具有酒後騎車及肇事後致人受傷而逃逸之故意，至
  堪確定。　　
㈣綜上，本案事證明確，被告犯行均可以認定，應依法論科。
三、論罪科刑
㈠司法院大法官會議釋字第777號解釋意旨略以：「88年4月21日
  增訂公布之刑法第185條之4規定：『駕駛動力交通工具肇事，
  致人死傷而逃逸者，處6月以上5年以下有期徒刑。』(102年6月
  11日修正公布同條規定，提高刑度為1年以上7年以下有期徒刑
  ，構成要件均相同)其中有關『肇事』部分，可能語意所及之範
  圍，包括『因駕駛人之故意或過失』或『非因駕駛人之故意或過
  失』(因不可抗力、被害人或第三人之故意或過失)所致之事故
  ，除因駕駛人之故意或過失所致之事故為該條所涵蓋，而無不
  明確外，其餘非因駕駛人之故意或過失所致事故之情形是否構
  成『肇事』，尚非一般受規範者所得理解或預見，於此範圍內，
  其文義有違法律明確性原則，此違反部分，應自本解釋公布之
  日起失其效力。88年上開規定有關刑度部分，與憲法罪刑相當
  原則尚無不符，未違反比例原則。102年修正公布之上開規定
  ，一律以1年以上7年以下有期徒刑為其法定刑，致對犯罪情節
  輕微者無從為易科罰金之宣告，對此等情節輕微個案構成顯然
  過苛之處罰，於此範圍內，不符憲法罪刑相當原則，與憲法第
  23條比例原則有違。此違反部分，應自本解釋公布之日起，至
  遲於屆滿2年時，失其效力」。查被告就本案交通事故具如犯
  罪事實所載之過失，並因其過失致告訴人受有上開傷害。而被
  告知悉肇事致告訴人倒地，必然受傷，竟未對告訴人施以救護
  或叫救護車等措施，亦未等候警方到場處理，即逕自騎乘機車
  逃離現場，其所為肇事致人傷害逃逸情節難認輕微。且依前揭
  解釋意旨，被告所為上述肇事致人傷害逃逸之犯行，尚無違反
  法律明確性原則之情形，自有上開法條之適用。故核被告所為
  ，係犯刑法第185條之3第1項第1款之不能安全駕駛動力交通工
  具罪、同法第185條之4之駕駛動力交通工具肇事，致人受傷而
  逃逸罪。
㈡被告所犯上開2罪，犯意各別，行為互殊，應予分論併罰。
㈢被告前因犯酒後騎車之公共危險罪，經本院以107年度交簡字第
  540號判決判處有期徒刑3月，併科罰金新臺幣（下同）2萬元
  確定，有期徒刑部分已於108年1月14日執行完畢，有臺灣高等
  法院被告前案紀錄表附卷足憑，其於受有期徒刑執行完畢後，
  5年內故意再犯本案有期徒刑以上之罪，為累犯。審酌被告前
  案公共危險罪經判刑確定執行完畢後，僅隔1年2月即再犯本案
  相同罪質之酒後騎車公共危險及肇事逃逸罪，顯見其前罪之徒
  刑執行無成效，對刑罰反應力薄弱，且本案並無司法院釋字第
  775號解釋意旨所指個案應量處最低法定刑，而應依此解釋意
  旨裁量不予加重最低本刑之情形，爰依刑法第47條第1項規定
  ，均加重其刑。辯護人辯稱被告本案應無庸依累犯規定加重等
  語，難認可採。
㈣按行為時因精神障礙或其他心智缺陷，致其辨識行為違法或依
  其辨識而行為之能力，顯著減低者，得減輕其刑，刑法第19條
  第2項定有明文。查被告於案發時之精神狀態，經臺中榮民總
  醫院鑑定結果認被告因精神障礙或其他心智缺陷，可能致其辨
  識行為違法或依其辨識而行為之能力，顯著降低乙節，已如上
  述，是被告於案發時符合刑法第19條第2項之情形，爰依該規
  定，均減輕其刑，並依法先加後減之。
㈤爰審酌被告除上揭107年間構成累犯之公共危險罪前科外，另於
  99年間亦因酒後騎車之公共危險罪經法院判處罪刑確定，有臺
  灣高等法院被告前案紀錄表在卷可憑，竟仍不知悔改，本次不
  但再次酒後騎車，且無駕駛執照騎車闖紅燈，因而發生車禍致
  告訴人受傷，又於肇事後明知告訴人倒地受傷而逃逸，已充分
  彰顯其對法紀漠視及對他人生命身體安全之漠然，實應嚴予處
  罰；另衡酌被告已由輔佐人與告訴人和解，賠償告訴人損害，
  及輔佐人陳稱被告國中畢業、無業、未婚、與輔佐人即被告之
  兄同住租屋處、領有殘障補助及由輔佐人撫養之智識程度、家
  庭經濟與生活狀況（見本院卷第225頁）等一切情狀，分別量
  處如主文所示之刑，並就公共危險罪部分諭知易科罰金之折算
  標準。
㈥按有第19條第2項之原因，其情狀足認有再犯或有危害公共安全
  之虞時，於刑之執行完畢或赦免後，令入相當處所，施以監護
  ，但必要時，得於刑之執行前為之，刑法第87條第2項定有明
  文。查被告本次已是其第3次犯酒後騎車之公共危險罪，且除
  此之外，其另並有竊盜、妨害自由、恐嚇、詐欺等前科，有臺
  灣高等法院被告前案紀錄表在卷可考，可徵被告之智能障礙狀
  況不但已致其辨識行為違法或依其辨識而行為之能力，顯著降
  低，且也因而多次犯罪。另輔佐人於本院審理時陳稱：我弟弟
  的狀況有越來越嚴重的情形，有時候情緒不穩定，需要用藥物
  控制。他在家把米酒當礦泉水喝，因為米酒很像礦泉水，他不
  認識字，他喝下去也不知道什麼情況，就騎我的機車出去了。
  被告與我同住等語（見本院卷第96、224、225頁）；而辯護人
  也陳稱有請輔佐人努力看顧被告，但輔佐人也要工作等語（見
  本院卷第224頁）。可知輔佐人雖有心看顧被告，避免其再犯
  罪或發生酒後騎車之情形，但因家裡僅自己一人賺錢維持家計
  ，需外出工作，顯然無法對被告為足夠之約束，且亦無法為有
  效之教導；而被告屢次酒後騎車，本即對其他用路人產生極大
  之生命身體安全威脅，本案又闖紅燈、肇事、肇事後逃逸，更
  已發生實際損害；復參以被告之心智狀況及其犯後於警詢、偵
  查及審理中均表現出無法與外界互動回應之態度，難認其已知
  悔悟，而本院又無法期待與被告同居之輔佐人可以有效防止被
  告再犯，是本院認被告有再犯同類犯行，且所犯該類犯行有危
  害公共安全之虞，當有定相當期間，令入相當處所施以適當監
  護之必要，爰依刑法第87條第2項前段、第3項之規定，併予宣
  告被告均應於刑之執行完畢或赦免後，令入相當處所施以監護
  ，期間如主文所示。辯護人辯稱被告應無監護必要等語，要無
  可採。
據上論斷，應依刑事訴訟法第299條第1項前段，刑法第185條之3
第1項第1款、第185條之4、第47條第1項、第19條第2項、第41條
第1項前段、第87條第2項、第3項，刑法施行法第1條之1第1項，
判決如主文。
本案經檢察官蔡奇曉提起公訴，檢察官劉欣雅到庭執行職務。 
中　　華　　民　　國　　110 　年　　3 　　月　　25　　日
                  刑事第六庭    審判長法 官  吳永梁
　　　　　　　　　　　　　　　　      法 官  呂美玲
　　　　　　　　　　　　　　　　      法 官  張琇涵
以上正本證明與原本無異。
如不服本判決應於收受判決後20日內向本院提出上訴書狀，並應
敘述具體理由。其未敘述上訴理由者，應於上訴期間屆滿後20日
內向本院補提理由書( 均須按他造當事人之人數附繕本) 「切勿
逕送上級法院」。
告訴人或被害人對於判決如有不服具備理由請求檢察官上訴者，
其上訴期間之計算係以檢察官收受判決正本之日期為準。
中　　華　　民　　國　　110 　年　　3 　　月　　25　　日
                                書記官  黃碧珊
附錄本案論罪科刑法條全文：
中華民國刑法第185條之3
駕駛動力交通工具而有下列情形之一者，處2年以下有期徒刑，
得併科20萬元以下罰金：
一、吐氣所含酒精濃度達每公升零點二五毫克或血液中酒精濃度
    達百分之零點零五以上。
二、有前款以外之其他情事足認服用酒類或其他相類之物，致不
    能安全駕駛。
三、服用毒品、麻醉藥品或其他相類之物，致不能安全駕駛。
因而致人於死者，處3年以上10年以下有期徒刑；致重傷者，處1
年以上7年以下有期徒刑。
曾犯本條或陸海空軍刑法第54條之罪，經有罪判決確定或經緩起
訴處分確定，於五年內再犯第1項之罪因而致人於死者，處無期
徒刑或5年以上有期徒刑；致重傷者，處3年以上10年以下有期徒
刑。
中華民國刑法第185條之4
駕駛動力交通工具肇事，致人死傷而逃逸者，處1年以上7年以下
有期徒刑。